---
title: "PMB 2022"
author: "oleh Subbagian Registrasi"
output: 
  flexdashboard::flex_dashboard:
    orientation: rows
    vertical_layout: scroll
---

```{r setup, include=FALSE}
library(flexdashboard)
Sys.setlocale("LC_TIME", "IND")
#library(flipTime)
#UpdateEvery(1, "hours", options = "wakeup")

library(tidyverse)
library(readxl)
library(downloadthis)

db <- read_excel("G:/My Drive/#PMB/2022/Dashboard/maba22_4web.xlsx")

data <- db %>%
  filter(jalur %in% c("1_SNMPTN", "2_SBMPTN", "3_SMMPTN")) %>%
  group_by(jalur, jenjang) %>%
  summarize(lolos = n(),
            regis = sum(registrasi == "registrasi", na.rm = T),
            nim = sum(nim == "diterima", na.rm = T))


db0 <- read_excel("data_umm.xlsx")
a <- db0 %>%
  select(jalur, jenjang, jk, p1)
b <- db0 %>%
  select(jalur, jenjang, jk, p2) %>%
  mutate( p1 = p2) %>%
  select(-p2)
db_minat <- rbind(a, b)
db_minat <- na.omit(db_minat) %>%
  group_by(jalur, jenjang, p1) %>%
  summarise(peminat = n())

db_nama <- read_excel("data_lulus_diterima_umm.xlsx")
db1 <- read_excel("data_lulus_diterima_umm.xlsx")

db_lulus_jk <- db1 %>%
  select(jalur, jenjang, jk) %>%
  group_by(jalur, jenjang, jk) %>%
  summarise(jml_jk = n())
  
db_lulus <- db1 %>%
  select(jalur, jenjang, jk, prodi) %>%
  group_by(jalur, jenjang, prodi) %>%
  summarise(lulus = n())

db_terima <- na.omit(db1) %>%
  group_by(jalur, jenjang, prodi) %>%
  summarise(diterima = n())

db_all <- db_minat %>%
  left_join(db_lulus, by =c("jalur", "jenjang", "p1" = "prodi"))

db_all <- db_all %>%
  left_join(db_terima, by =c("jalur", "jenjang", "p1" = "prodi"))

kode <- read_excel("kode prodi siakad.xlsx")

db_all <- db_all %>%
  left_join(kode, by = c("jenjang", "p1" = "prodi")) %>%
  select(jalur, jenjang, fakultas, p1, peminat, lulus, diterima)

db_all[is.na(db_all)] <- 0

data1 <- db_all %>%
  group_by(jalur, jenjang) %>%
  summarise(lolos = sum(lulus),
            regis = sum(lulus),
            nim = sum(diterima))

data1$jalur <- c("6_ADIK", "5_JAJ", "7_PRESTASI", "8_S2", "9_S3", "4_UMMD3")
data <- rbind(data, data1) %>%
  arrange(jalur)

```

# Ringkasan

**Pendaftar lolos seleksi di setiap jalur penerimaaan**

Row
---

### snmptn {.value-box}

```{r}
#sudah <- nrow(filter(db, registrasi == "registrasi"))
valueBox(
  value = paste(format(data$lolos[1], big.mark = " "), "", sep = " "),
  caption = "SNMPTN",
  icon = "fas fa-thumbs-up",
  color = "blueviolet"
)
```

### sbmptn {.value-box}

```{r}
#sudah <- nrow(filter(db, registrasi == "registrasi"))
valueBox(
  value = paste(format(data$lolos[2], big.mark = " "), "", sep = " "),
  caption = "SBMPTN",
  icon = "fas fa-thumbs-up",
  color = "brown"
)
```

### smmptn {.value-box}

```{r}
#sudah <- nrow(filter(db, registrasi == "registrasi"))
valueBox(
  value = paste(format(data$lolos[3], big.mark = " "), "", sep = " "),
  caption = "SMMPTN",
  icon = "fas fa-thumbs-up",
  color = "burlywood"
)
```

### umm {.value-box}

```{r}
#sudah <- nrow(filter(db, registrasi == "registrasi"))
valueBox(
  value = paste(format(data$regis[4], big.mark = " "), "", sep = " "),
  caption = "D3",
  icon = "fas fa-thumbs-up",
  color = "cadetblue"
)
```

### jaj {.value-box}

```{r}
#sudah <- nrow(filter(db, registrasi == "registrasi"))
valueBox(
  value = paste(format(data$regis[5], big.mark = " "), "", sep = " "),
  caption = "Alih Jenjang",
  icon = "fas fa-thumbs-up",
  color = "dodgerblue"
)
```

### adik {.value-box}

```{r}
#sudah <- nrow(filter(db, registrasi == "registrasi"))
valueBox(
  value = paste(format(data$regis[6], big.mark = " "), "", sep = " "),
  caption = "ADIK",
  icon = "fas fa-thumbs-up",
  color = "mediumvioletred"
)
```


### prestasi {.value-box}

```{r}
#sudah <- nrow(filter(db, registrasi == "registrasi"))
valueBox(
  value = paste(format(data$regis[7], big.mark = " "), "", sep = " "),
  caption = "Prestasi",
  icon = "fas fa-thumbs-up",
  color = "cornflowerblue"
)
```

### s2 {.value-box}

```{r}
#sudah <- nrow(filter(db, registrasi == "registrasi"))
valueBox(
  value = paste(format(data$regis[8], big.mark = " "), "", sep = " "),
  caption = "S2",
  icon = "fas fa-thumbs-up",
  color = "darkorange"
)
```

### s3 {.value-box}

```{r}
#sudah <- nrow(filter(db, registrasi == "registrasi"))
valueBox(
  value = paste(format(data$regis[9], big.mark = " "), "", sep = " "),
  caption = "S3",
  icon = "fas fa-thumbs-up",
  color = "darkseagreen"
)
```

## Row {data-height="30"}

**Mahasiswa Baru di setiap jalur penerimaan**

Row
---

### snmptn {.value-box}

```{r}
#sudah <- nrow(filter(db, registrasi == "registrasi"))
valueBox(
  value = paste(format(data$nim[1], big.mark = " "), "", sep = " "),
  caption = "SNMPTN",
  icon = "fas fa-thumbs-up",
  color = "blueviolet"
)
```

### sbmptn {.value-box}

```{r}
#sudah <- nrow(filter(db, registrasi == "registrasi"))
valueBox(
  value = paste(format(data$nim[2], big.mark = " "), "", sep = " "),
  caption = "SBMPTN",
  icon = "fas fa-thumbs-up",
  color = "brown"
)
```

### smmptn {.value-box}

```{r}
#sudah <- nrow(filter(db, registrasi == "registrasi"))
valueBox(
  value = paste(format(data$nim[3], big.mark = " "), "", sep = " "),
  caption = "SMMPTN",
  icon = "fas fa-thumbs-up",
  color = "burlywood"
)
```

### umm {.value-box}

```{r}
#sudah <- nrow(filter(db, registrasi == "registrasi"))
valueBox(
  value = paste(format(data$nim[4], big.mark = " "), "", sep = " "),
  caption = "D3",
  icon = "fas fa-thumbs-up",
  color = "cadetblue"
)
```

### jaj {.value-box}

```{r}
#sudah <- nrow(filter(db, registrasi == "registrasi"))
valueBox(
  value = paste(format(data$nim[5], big.mark = " "), "", sep = " "),
  caption = "Alih Jenjang",
  icon = "fas fa-thumbs-up",
  color = "dodgerblue"
)
```

### adik {.value-box}

```{r}
#sudah <- nrow(filter(db, registrasi == "registrasi"))
valueBox(
  value = paste(format(data$nim[6], big.mark = " "), "", sep = " "),
  caption = "ADIK",
  icon = "fas fa-thumbs-up",
  color = "mediumvioletred"
)
```


### prestasi {.value-box}

```{r}
#sudah <- nrow(filter(db, registrasi == "registrasi"))
valueBox(
  value = paste(format(data$nim[7], big.mark = " "), "", sep = " "),
  caption = "Prestasi",
  icon = "fas fa-thumbs-up",
  color = "cornflowerblue"
)
```

### s2 {.value-box}

```{r}
#sudah <- nrow(filter(db, registrasi == "registrasi"))
valueBox(
  value = paste(format(data$nim[8], big.mark = " "), "", sep = " "),
  caption = "S2",
  icon = "fas fa-thumbs-up",
  color = "darkorange"
)
```

### s3 {.value-box}

```{r}
#sudah <- nrow(filter(db, registrasi == "registrasi"))
valueBox(
  value = paste(format(data$nim[9], big.mark = " "), "", sep = " "),
  caption = "S3",
  icon = "fas fa-thumbs-up",
  color = "darkseagreen"
)
```

Row
---

### **Sebaran Mahasiswa Baru di tiap fakultas**

```{r}
library(plotly)
library(shiny)
data <- db %>%
  filter(nim == "diterima") %>%
  group_by(jk, fakultas) %>%
  summarize(total = n()) %>%
  pivot_wider(names_from = jk, values_from = total)

data1 <- na.omit(db_nama) %>%
  left_join(kode, by = c("prodi", "jenjang")) %>%
  group_by(fakultas, jk) %>%
  summarize(total = n()) %>%
  pivot_wider(names_from = jk, values_from = total)
data1$fakultas <- c("5_FEB", "6_FISIP", "2_FKIP", "8_Kedokteran", "7_Pascasarjana",
                    "4_Pertanian", "3_Teknik")

data <- rbind(data, data1) %>%
  group_by(fakultas) %>%
  summarise(L = sum(L),
            P = sum(P))


names(data) <- c("Fakultas", "Laki-Laki", "Perempuan")
data$Fakultas <- c("Hukum", "FKIP", "Teknik", "Pertanian", "FEB", "FISIP", "Pascasarjana","Kedokteran")
### agar sesuai urutan dibuat faktor dengan level yang berurutan
data$Fakultas <- factor(data$Fakultas, levels = data[["Fakultas"]])

plot_ly(data, x = ~Fakultas, y = ~`Laki-Laki`, type = 'bar', name = "Laki-Laki") %>% 
  add_trace(y = ~Perempuan, name = "Perempuan") %>%
  layout(yaxis = list(title = ' '), barmode = 'group')
```

### **Sebaran Mahasiswa Baru di tiap fakultas**

```{r}
library(janitor)
library(kableExtra)
data <- adorn_totals(data, where = c("row", "col"), name = "JML")
kable(data) %>%
  kable_styling(bootstrap_options = "striped", full_width = F,
                latex_options = "scale_down") %>%
  add_header_above(c(" " = 1, "Jenis Kelamin" = 2, " " = 1))

data %>%
  download_this(
    output_name = "maba per fak",
    output_extension = ".xlsx",
    button_label = "Download data",
    button_type = "warning",
    has_icon = TRUE,
    icon = "fa fa-save"
  )

```




```{r eval=FALSE, include=FALSE}
Row
---
### **Mahasiswa Baru (D3 dan S1) berdasarkan kategori sekolah asal**
data <- db %>%
  filter((nim == "diterima" & jenjang == "S1") | (nim == "diterima" & jenjang == "D3")) %>%
  group_by(negeri) %>%
  summarize(banyak = n())

div(plot_ly(type = "pie", labels = data$negeri, values = data$banyak,
        textinfo = "label+percent",
        insidetextorientation = "radial"), align = "center")
```



```{r eval=FALSE, include=FALSE}
### **Mahasiswa Baru (D3 dan S1) berdasarkan jenis sekolah asal**
data <- db %>%
  filter((nim == "diterima" & jenjang == "S1") | (nim == "diterima" & jenjang == "D3")) %>%
  group_by(jns_sklh) %>%
  summarize(banyak = n())

div(plot_ly(type = "pie", labels = data$jns_sklh, values = data$banyak,
        textinfo = "label+percent",
        insidetextorientation = "radial"), align = "center")
```





```{r eval=FALSE, include=FALSE}
Row
---
### **Mahasiswa Baru (D3 dan S1) berdasarkan Provinsi asal**
data <- db %>%
  filter((nim == "diterima" & jenjang == "S1") | (nim == "diterima" & jenjang == "D3")) %>%
  group_by(provinsi, jk) %>%
  summarize(tot = n())
data <- data %>%
  pivot_wider(names_from = jk, values_from = tot)
data[is.na(data)] <- 0
data <- adorn_totals(data, where = "col", name = "JML")
data <- arrange(data, desc(JML))
data <- adorn_totals(data, where = "row", name = "JML")
names(data) <- c("Provinsi", "Perempuan", "Laki-Laki", "JML")
kable(data) %>%
  kable_styling(bootstrap_options = "striped", full_width = F,
                latex_options = "scale_down") %>%
  add_header_above(c(" " = 1, "Jenis Kelamin" = 2, " " = 1))
```

Progres Registrasi
===

row
---

### **Progres registrasi di setiap Fakultas**

```{r}
data1 <- db %>%
  group_by(fakultas, prodi, jalur) %>%
  filter(jalur %in% c("1_SNMPTN", "2_SBMPTN", "3_SMMPTN"), !is.na(prodi)) %>%
  summarize(peminat = max(peminat),
            lulus = n(),
            sudah = sum(na.omit(registrasi == "registrasi")),
            belum = lulus - sudah,
            diterima = sum(na.omit(nim == "diterima")))

fak <- data.frame(kode = c("Hukum", "FKIP", "Teknik", "Pertanian", "FEB",
                           "FISIP", "Pascasarjana", "Kedokteran"),
                  fak = c("1_Hukum", "2_FKIP", "3_Teknik", "4_Pertanian", "5_FEB",
                               "6_FISIP", "7_Pascasarjana", "8_Kedokteran"))

data2 <- db_all %>%
  group_by(fakultas, p1, jalur) %>%
  summarise(peminat = sum(peminat),
            lulus = sum(lulus),
            diterima = sum(diterima)) %>%
  mutate(sudah = lulus,
         belum = 0) %>%
  left_join(fak, by = c("fakultas" = "kode")) %>%
  group_by(fak, p1, jalur) %>%
  summarise(peminat = sum(peminat),
            lulus = sum(lulus),
            sudah = sum(sudah),
            belum = sum(belum),
            diterima = sum(diterima))

names(data2) <- c("fakultas", "prodi", "jalur", "peminat", "lulus", "sudah", "belum", "diterima")

data <- rbind(data1, data2)
data$prodi <- toupper(data$prodi)

data_fak <- data %>%
  group_by(fakultas) %>%
  summarize(pendaftar = sum(peminat),
            lulus = sum(lulus),
            sudah = sum(sudah),
            belum = sum(belum),
            diterima = sum(diterima))

data_fak$fakultas <- c("Hukum", "FKIP", "Teknik", "Pertanian",
                   "FEB", "FISIP", "Pascasarjana","Kedokteran")
data_fak$fakultas  <- factor(data_fak$fakultas, levels = data_fak[["fakultas"]])

plot_ly(data_fak, x = ~fakultas, y = ~lulus, type = "bar", name = "Total") %>%
  add_trace(y = ~sudah, name = "registrasi berkas") %>%
  add_trace(y = ~diterima, name = "bayar UKT") %>%
  layout(
    title = "",
    yaxis = list(title = ""),
    xaxis = list(title = "Fakultas"),
    hovermode = "compare"
  )
```

### **Progres registrasi di setiap fakultas**

```{r}
data_fak <- adorn_totals(data_fak, where = "row", name = "Total")
data_fak$pers_sudah <- round(data_fak$sudah / data_fak$lulus * 100, 0)
data_fak$pers_belum <- round(data_fak$belum / data_fak$lulus * 100, 0)
data_fak <- data_fak[,c(1:5,7:8,6)]
names(data_fak) <- c("Fakultas", "Peminat", "Lulus", "Ya", "Tidak", "Ya (%)", "Tidak (%)", "Bayar UKT")
kable(data_fak) %>%
  kable_styling(bootstrap_options = "striped", full_width = F,
                latex_options = "scale_down") %>%
  add_header_above(c(" " = 3, "Registrasi Berkas" = 4," " = 1))

data_fak %>%
  download_this(
    output_name = "progres regis per fak",
    output_extension = ".xlsx",
    button_label = "Download data",
    button_type = "warning",
    has_icon = TRUE,
    icon = "fa fa-save"
  )

```

row
---

### **Progres registrasi di setiap Program Studi**

```{r}

data1 <- db %>%
  group_by(fakultas, prodi, jenjang, jalur) %>%
  filter(jalur %in% c("1_SNMPTN", "2_SBMPTN", "3_SMMPTN"), !is.na(prodi)) %>%
  summarize(peminat = max(peminat),
            lulus = n(),
            sudah = sum(na.omit(registrasi == "registrasi")),
            belum = lulus - sudah,
            diterima = sum(na.omit(nim == "diterima")))

fak <- data.frame(kode = c("Hukum", "FKIP", "Teknik", "Pertanian", "FEB",
                           "FISIP", "Pascasarjana", "Kedokteran"),
                  fak = c("1_Hukum", "2_FKIP", "3_Teknik", "4_Pertanian", "5_FEB",
                               "6_FISIP", "7_Pascasarjana", "8_Kedokteran"))

data2 <- db_all %>%
  group_by(fakultas, p1, jenjang, jalur) %>%
  summarise(peminat = sum(peminat),
            lulus = sum(lulus),
            diterima = sum(diterima)) %>%
  mutate(sudah = lulus,
         belum = 0) %>%
  left_join(fak, by = c("fakultas" = "kode")) %>%
  group_by(fak, p1, jenjang, jalur) %>%
  summarise(peminat = sum(peminat),
            lulus = sum(lulus),
            sudah = sum(sudah),
            belum = sum(belum),
            diterima = sum(diterima))

names(data2) <- c("fakultas", "prodi", "jenjang", "jalur", "peminat", "lulus", "sudah", "belum", "diterima")

data <- rbind(data1, data2)
data$prodi <- toupper(data$prodi)

data_prod <- data %>%
  group_by(fakultas, prodi, jenjang) %>%
  summarize(pendaftar = sum(peminat),
            lulus = sum(lulus),
            sudah = sum(sudah),
            belum = sum(belum),
            diterima = sum(diterima))

data_prod <- data_prod[, -1]

data_prod$pers_sudah <- round(data_prod$sudah / data_prod$lulus * 100, 0)
data_prod$pers_belum <- round(data_prod$belum / data_prod$lulus * 100, 0)

data_prod <- data_prod[,c(1:6, 8:9, 7)]

names(data_prod) <- c("Fakultas/Program Studi", "Jenjang","Peminat", "Lulus", "Ya", "Tidak", "Ya (%)", "Tidak (%)", "Bayar UKT")
data_prod <- adorn_totals(data_prod, where = "row", name = "Total")
kable(data_prod, row.names = F) %>%
  kable_styling(bootstrap_options = "striped", full_width = F,
                latex_options = "scale_down") %>%
  add_header_above(c(" " = 4, "Registrasi" = 4, " " = 1)) %>%
  pack_rows("Hukum", 1, 1, label_row_css = "background-color: #666; color: #fff;") %>%
  pack_rows("Keguruan dan Ilmu Pendidikan", 2, 20, label_row_css = "background-color: #666; color: #fff;") %>%
  pack_rows("Teknik", 20, 26, label_row_css = "background-color: #666; color: #fff;") %>%
  pack_rows("Pertanian", 27, 31, label_row_css = "background-color: #666; color: #fff;") %>%
  pack_rows("Ekonomi dan Bisnis", 32, 39, label_row_css = "background-color: #666; color: #fff;") %>%
  pack_rows("Ilmu Sosial dan Ilmu Politik", 40, 42, label_row_css = "background-color: #666; color: #fff;") %>%
  pack_rows("Pascasarjana", 43, 58, label_row_css = "background-color: #666; color: #fff;") %>%
  pack_rows("Kedokteran", 59, 63, label_row_css = "background-color: #666; color: #fff;")

data_prod %>%
  download_this(
    output_name = "progres reg per prod",
    output_extension = ".xlsx",
    button_label = "Download data",
    button_type = "warning",
    has_icon = TRUE,
    icon = "fa fa-save"
  )
```

Rekap Maba
===

Row
---

### **Rekapitulasi Mahasiswa Baru di setiap Fakultas**

```{r}
maba <- read_excel("G:/My Drive/#PMB/2022/Dashboard/maba.xlsx")
maba <- maba %>%
  mutate(fakultas = case_when(
    fakultas == "Hukum" ~ "1_Hukum",
    fakultas == "FKIP" ~ "2_FKIP",
    fakultas == "Teknik" ~ "3_Teknik",
    fakultas == "Pertanian" ~ "4_Pertanian",
    fakultas == "FEB" ~ "5_FEB",
    fakultas == "FISIP" ~ "6_FISIP",
    fakultas == "Pascasarjana" ~ "7_Pascasarjana",
    fakultas == "Kedokteran" ~ "8_Kedokteran"),
    jalur = case_when(
      jalur == "SNMPTN" ~ "1_SNMPTN",
      jalur == "SBMPTN" ~ "2_SBMPTN",
      jalur == "SMMPTN" ~ "3_SMMPTN",
      jalur == "UMMD3" ~ "4_UMMD3",
      jalur == "JAJ" ~ "5_JAJ",
      jalur == "ADIK" ~ "6_ADIK",
      jalur == "PRESTASI" ~ "7_PRESTASI",
      jalur == "S2" ~ "8_S2",
      jalur == "S3" ~ "9_S3"),
    prodi = toupper(prodi))

data <- maba %>%
  group_by(fakultas, jalur) %>%
  summarize(n =  n()) %>%
  pivot_wider(names_from = jalur, values_from = n)

data <- data[,c(1:4,7,8,5,6,9,10)]

data[is.na(data)] <- 0
names(data) <- c("Fakultas", "SNMPTN", "SBMPTN", "SMMPTN", "UMM D3", "Alih Jenjang", "ADIK", "PRESTASI", "S2", "S3")
data$Fakultas <- c("Hukum", "FKIP", "Teknik", "Pertanian", "FEB", "FISIP", "Pascasarjana", "Kedokteran")
data <- adorn_totals(data, where = c("row", "col") , name = c("Total", "Total"))

kable(data) %>%
  kable_styling(bootstrap_options = "striped", full_width = F,
                latex_options = "scale_down") %>%
  add_header_above(c(" " = 1, "Jalur Masuk" = 9," " = 1))

data %>%
  download_this(
    output_name = "rekap maba per fak",
    output_extension = ".xlsx",
    button_label = "Download data",
    button_type = "warning",
    has_icon = TRUE,
    icon = "fa fa-save"
  )
```

Row
---

### **Rekapitulasi Mahasiswa Baru di setiap Program Studi**

```{r}
data <- maba %>%
  group_by(fakultas, jenjang, prodi, jalur) %>%
  summarize(n =  n()) %>%
  pivot_wider(names_from = jalur, values_from = n)

data <- data[,c(1:6,9,10,7,8,11,12)]

data[is.na(data)] <- 0
data <- data[,-1]
data <- data[, c(2, 1, 3:11)]
names(data) <- c("Fakultas/Prodi", "Jenjang", "SNMPTN", "SBMPTN", "SMMPTN", "UMM D3", "Alih Jenjang", "ADIK", "PRESTASI", "S2", "S3")
data <- adorn_totals(data, where = c("row", "col") , name = c("Total", "Total"))

kable(data, row.names = F) %>%
  kable_styling(bootstrap_options = "striped", full_width = F,
                latex_options = "scale_down") %>%
  add_header_above(c(" " = 2, "Jalur Masuk" = 9, " " = 1)) %>%
  pack_rows("Hukum", 1, 1, label_row_css = "background-color: #666; color: #fff;") %>%
  pack_rows("Keguruan dan Ilmu Pendidikan", 2, 20, label_row_css = "background-color: #666; color: #fff;") %>%
  pack_rows("Teknik", 20, 26, label_row_css = "background-color: #666; color: #fff;") %>%
  pack_rows("Pertanian", 27, 31, label_row_css = "background-color: #666; color: #fff;") %>%
  pack_rows("Ekonomi dan Bisnis", 32, 39, label_row_css = "background-color: #666; color: #fff;") %>%
  pack_rows("Ilmu Sosial dan Ilmu Politik", 40, 42, label_row_css = "background-color: #666; color: #fff;") %>%
  pack_rows("Pascasarjana", 43, 58, label_row_css = "background-color: #666; color: #fff;") %>%
  pack_rows("Kedokteran", 59, 63, label_row_css = "background-color: #666; color: #fff;")

data %>%
  download_this(
    output_name = "rekap maba per prod",
    output_extension = ".xlsx",
    button_label = "Download data",
    button_type = "warning",
    has_icon = TRUE,
    icon = "fa fa-save"
  )
```

